---
title: "Rweka manual to greek"
author: "stkarlos"
date: "September 10, 2015"
output: html_document
---

Το τρέχων αρχείο αποτελεί μία συνεισφορά προς το [ellak](htpp://www.ellak.gr) και αποτελείται από ορισμένα χρήσιμα παραδείγματα για το πακέτο RWeka μαζί με ορισμένες χρήσιμες οπτικοπιήσεις δεδομένων με τη βοήθεια και άλλων πακέτων, για την παρατήρηση ορισμένων κρίσιμων χαρακτηριστικών και συμπεριφορών διάφορων ταξινομητών σε προβλήματα ανεύρεσης γνώσης.

<br>

Το συγκεκριμένο αρχείο αποτελςεί ένα  **R Markdown** έγγραφο. Το Markdown αποτελεί έναν απλό τρόπο σύνταξης και μορφοποίησης κειμένων για την έκδοση **HTML, PDF, και MS Word** αρχείων. Για περισσότερες πληροφορίες για τη χρήση του R Markdown μπορείτε να δείτε στο <http://rmarkdown.rstudio.com>.

<br><br>

#### Το πρώτο παράδειγμα αφορά την εκτίμηση ενός Weka ταξινομητή

<br>

##### Η ανάγνωση των αρχείων γίνεται μέσω της read.arff.
```{r , echo=TRUE, warning=FALSE}
require(RWeka)

## Χρήσητου dataset weather.nominal 
w <- read.arff(system.file("arff","weather.nominal.arff",
                package = "RWeka"))

# Περίληψη και πληροφόρηση των περιεχομένων του weather.nominal
summary(w)

## Δημιουργία ενός δένδρου απόφασης j48
m <- J48( play ~ ., data = w )

```
<br><br>

##### Χρήσιμες πληροφορίες για το δένδρο απόφασης και εκτίμηση του ταξινομητή μέσω 10-cross validation.
```{r}
m

## Χρήση 10-cross validation με συγκεκριμένο πίνακα κόστους.
e <- evaluate_Weka_classifier(m, cost = matrix(c(0,2,1,0), ncol = 2),
					                  	numFolds = 10, complexity = TRUE,
				                  		seed = 123, class = TRUE)

# Οπτικοποίηση πληροφοριών
e

summary(e)

e$details

```
<br><br>

##### Για την οπτικοποίηση της κατανομής οποιασδήποτε μεταβλητής  σε σχέση με οποιαδήποτε άλλη μεταβλητή του dataset, εφαρμόζουμε ένα στοιβαγμένο διάγραμμα με μπάρες.

```{r, echo=TRUE}
require(ggplot2)

# windy vs play
ggplot(w, aes( x = windy, fill = play )) + geom_bar(position = "dodge")

# temperature vs humidity
ggplot(w, aes( x = temperature , fill = humidity )) + geom_bar(position = "dodge")
```
<br><br>

#### Το δεύτερο παράδειγμα αφορά την εξαγωγή κανόνων συσχέτισης για το σύνολο δεδομένων contact-lenses 
```{r, echo=TRUE}

x <- read.arff(system.file("arff", "contact-lenses.arff",
                package = "RWeka"))

## Κλήση του Apriori αλγορίθμου με τις τυπικές παράμετρους.
Apriori(x)

## Επιλογή για επιστροφή των καλύτερων 20 κανόνων ως προς το δείκτη εμπιστοσύνης.
Apriori(x, Weka_control(N = 20))

```
<br><br>

#### Το επόμενο παράδειγμα αφορά την εκτίμηση του δείκτη Gain για τη διπασπαση του δένδρου.
```{r, echo=TRUE}

# Πληροφόρηση για τις κατηγορίες του συνόλου δεδομένων iris
summary(iris)

# Υπολογισμός του κέρδους πληροφορίας και δείκτη κέρδους για κάθε για την κλάση πρόβλεψης του συνόλου δεδομένων (Species)
InfoGainAttributeEval(Species ~ . , data = iris)
GainRatioAttributeEval(Species ~ . , data = iris)

```
<br><br>

#### Παραδείγματα υλοποίησης μοντέλων προσέγγισης μέσω των εκμαθητών του Weka.
```{r, echo=TRUE}

## Παράδειγμα εφαρμογής Linear regression - Γραμμικής Οπισθοδρόμησης
## Χρήση του συνόλου δεδομένων 'mtcars' το οποίο περιέχεται στο περιβλαλλον της R
LinearRegression(mpg ~ ., data = mtcars)

## Σύγκριση με τη συνάρτηση step της  R για την προσέγγιση ενός μοντέλου περιγραφής:
step(lm(mpg ~ ., data = mtcars), trace = 0)

## Χρήση του συνόλου δεδομένων 'chickwts' το οποίο περιέχεται στο περιβλαλλον της R
LinearRegression(weight ~ feed, data = chickwts)


## Παράδειγμα εφαρμογής Logistic regression:
## Χρήση του συνόλου δεδομένων 'infert' το οποίο περιέχεται στο περιβλαλλον της R
STATUS <- factor(infert$case, labels = c("control", "case"))
Logistic(STATUS ~ spontaneous + induced, data = infert)

## Σύγκριση με τη συνάρτηση gml (Generalized Linear Models) της  R για την προσέγγιση ενός μοντέλου περιγραφής
glm(STATUS ~ spontaneous + induced, data = infert, family = binomial())


## Παράδειγμα εφαρμογής της μεθόδου SMO με ορίσματα της επιλογής μας, με χρήση 2 διαφορετικών τρόπων
## Χρήση αλγορίθμου βελτιστοποίησης μέσω αναζητησης διαδοχικών ελαχίστων για την εκπαίδευση ενός ταξινομητή διανυσμάτων υποστήριξης, χρησιμοποιώντας έναν RBF πυρήνα με συγκεκριμένο -G σε σύγκριση με τον default πολυωνυμικό πυρήνα

SMO(Species ~ ., data = iris,
      control = Weka_control(K =
      list("weka.classifiers.functions.supportVector.RBFKernel", G = 2)))

## Ορίζοντας τις παραμέτρους σαν στοιχεία μιας λίστας, πετυχαίνουμε το ίδιο αποτέλεσμα με προηγουμένως
SMO(Species ~ ., data = iris,
      control = Weka_control(K = list("RBFKernel", G = 2)))

## Default ορισμός του SMO για το ίδιο πρόβλημα
SMO(Species ~ ., data = iris)

```
<br><br>

#### Παραδείγματα κατηγοριοποίησης μέσω των μετα-εκμαθητών του Weka

<br>

##### Ενδεικτική χρήση της μεθόδου AdaBoostM1 με 2 διαφορετικούς εκμαθητές (base-classifiers).

<br>

##### 1. AdaBoostM1 μαζί με decision stumps.
```{r, echo=TRUE}

m1 <- AdaBoostM1(Species ~ ., data = iris,
      control = Weka_control(W = "DecisionStump"))

table(predict(m1), iris$Species)
summary(m1) # εδώ πραγματοποιείται χρήση της συνάρτησης evaluate_Weka_classifier()
```
<br><br>

##### 2. AdaBoostM1 μαζί με j48.
```{r, echo=TRUE}

## Εναλλακτικός τρόπος περάσματος ορισμάτων στους μετα-εκμαθητές (εξαιρείται ο Stacking)
m2 <- AdaBoostM1(Species ~ ., data = iris,
control = Weka_control(W = list(J48, M = 30)))
```
<br><br>

#### Στη συνέχεια εξετάζονται οι εκμαθητές που στηρίζονται σε κανόνες

<br>

##### Επιλέχθηκαν και παρουσιάζονται οι M5Rules και PART ταξινομητές.
```{r, echo=TRUE}

## M5Rules
r1 <- M5Rules(mpg ~ ., data = mtcars)
r1
summary(r1)
## PART
m <- PART(Species ~ ., data = iris)
m
summary(m)
```
<br><br>

#### Έπειτα, εξετάζονται οι εκμαθητές που στηρίζονται σε δένδρα απόφασης

##### Επιλέχθηκαν και παρουσιάζονται οι j48, M5P, και LMT ταξινομητές.
```{r, echo=TRUE , warning=FALSE}

## j48
m1 <- J48(Species ~ ., data = iris)

## Εμφάνιση χρήσιμων πληροφοριών
m1
summary(m1) # εδώ πραγματοποιείται χρήση της συνάρτησης evaluate_Weka_classifier()
table(iris$Species, predict(m1)) 

## οπτικοποίηση μέσω του του partykit package
if(require("partykit", quietly = TRUE))   plot(m1)


## Χρησιμοποίηση διαφορετικών συνόλων δεδομένων

## J48
DF2 <- read.arff(system.file("arff", "contact-lenses.arff",
                            package = "RWeka"))

m2 <- J48(`contact-lenses` ~ ., data = DF2)

##Εμφάνιση χρήσιμων πληροφοριών
m2
summary(m2) # εδώ πραγματοποιείται χρήση της συνάρτησης evaluate_Weka_classifier()
table(DF2$'contact-lenses', predict(m2))

if(require("partykit", quietly = TRUE))    plot(m2)

## M5P
DF3 <- read.arff(system.file("arff", "cpu.arff",
                             package = "RWeka"))

m3 <- M5P(class ~ ., data = DF3)
m3
summary(m3) # εδώ πραγματοποιείται χρήση της συνάρτησης evaluate_Weka_classifier()
# table(DF3$'class', predict(m3)) # παράλειψη λόγω μεγέθους

if(require("partykit", quietly = TRUE))  plot(m3)

## Logistic Model Tree.
DF4 <- read.arff(system.file("arff", "weather.arff",
                             package = "RWeka"))

m4 <- LMT(play ~ ., data = DF4)
m4
table(DF4$play, predict(m4))
summary(m4) # εδώ πραγματοποιείται χρήση της συνάρτησης evaluate_Weka_classifier()

## Επίδειξη ενός μεγαλύτερης κλίμακας παραδείγματος το οποίο απαιτεί κλάδεμα

if(require("mlbench", quietly = TRUE)
   && require("partykit", quietly = TRUE)) {
  
## Πρόβλεψη της κλάσης περί ύπαρξης ή όχι διαβήτη για Pima Ινδιάνες
  
    data("PimaIndiansDiabetes", package = "mlbench")
  
## Ταίριασμα ενός J48 δένδρου με μειωμένο σφάλμα κλαδέματος
  
    m5 <- J48(diabetes ~ ., data = PimaIndiansDiabetes,
          control = Weka_control(R = TRUE))

## plot(m5)
## αποφυγή σχεδιασμού τόσο μεγάλων δένδρων χωρίς να παραμετροποιηθεί για την οθόνη του εκάστοτε χρήση
                                          }
```
<br><br>

#### Στο επόμενο χωρίο εξετάζεται η διαδικασία συσταδοποίησης

<br>

##### Επιλέχθηκαν και παρουσιάζονται οι SimpleKMeans και FarthestFirst συσταδοποιητές.
```{r, echo=TRUE}

# Δίνεται σαν όρισμα και στις 2 περιπτώσεις το -Ν το οποίο αποτελεί το πλήθος των διαφορετικών συστάδων

# SimpleKMeans
cl1 <- SimpleKMeans(iris[, -5], Weka_control(N = 3))

cl1
table(predict(cl1), iris$Species)

# FartherFirst
cl2 <- FarthestFirst(iris[, -5],  Weka_control(N = 3))

cl2
table(predict(cl2), iris$Species)

```
<br><br>

#### Επιπλέον εξετάζεται η διαδικασία ενημέρωσης του χρήση για τις διαθέσιμες επιλογές των ταξινομητών και των διαφόρων στοιχείων του Weka
```{r, echo=TRUE}

## Ερώητηση για τις επιλογές του J48
WOW("J48")

## Εκπαίδευση ενός j48 δένδρου για το σύνολο δεδομένων iris
J48(Species ~ ., data = iris)

## Εκπαίδευση ενός j48 δένδρου για το σύνολο δεδομένων iris με την επιλογή
## reduced error pruning (-R) και το minimum number of instances να έχει οριστεί ίσο με 5 (-M 5)
J48(Species ~ ., data = iris, control = Weka_control(R = TRUE, M = 5))
```
<br><br>

#### Στη συνέχεια παρουσιάζεται η διαδικασία κλήσης και χρήσης των φίλτρων του Weka
```{r, echo=TRUE}

## Διάβασμα του συνόλου δεδομένων weather
w <- read.arff(system.file("arff","weather.arff",
                  package = "RWeka"))

## Κανονικοποίηση - Normalize (response irrelevant)
m1 <- Normalize( ~ . , data = w )
m1

## Διακριτοποίηση - Discretize
m2 <- Discretize(play ~., data = w)
m2
```
<br><br>

#### Τέλος, αξίζει να αναφερθεί πως παρέχεται η δυνατότητα δημιουργίας διεπαφών από τον ίδιο το χρήση προς αντικέιμενα του Weka
```{r, echo=TRUE , warning=FALSE}

## Δημιουργια διεπαφής προς τον ταξινομητή Naive Bayes του Weka
NB <- make_Weka_classifier("weka/classifiers/bayes/NaiveBayes")

## Μέθοδος εκτύπωσης της διεπαφής (print method)
NB

## Χρήση του Weka Option Wizard για περισσότερες πληροφορίες
WOW(NB)

## Παράδειγμα χρήσης της διεπαφής
if(require("e1071", quietly = TRUE) &&
require("mlbench", quietly = TRUE)) {
  
                data("HouseVotes84", package = "mlbench")
                model <- NB(Class ~ ., data = HouseVotes84)
                
                predict(model, HouseVotes84[1:10, -1])
                predict(model, HouseVotes84[1:10, -1], type = "prob")
                
                                    }
```

