---
title: "Rweka manual to greek"
author: "stkarlos"
date: "September 9, 2015"
output: html_document
---

Το τρέχων αρχείο αποτελεί μία συνεισφορά προς το [ellak](htpp://www.ellak.gr) και αποτελεέιται από ορισμένα χρήσιμα παραδείγματα για το πακέτο RWeka μαζί με ορισμένες χρήσιμες οπτικοπιήσεις δεδομένων με τη βοήθεια και άλλων πακέτων, για την παρατήρηση ορισμένων κρίσιμων χαρακτηριστικών και συμπεριφορών διάφορων ταξινομητών σε προβλήματα ανεύρεσης γνώσης.

<br>

Το συγκεκριμένο αρχείο αποτελςεί ένα  **R Markdown** έγγραφο. Το Markdown αποτελεί έναν απλό τρόπο σύνταξης και μορφοποίησης κειμένων για την έκδοση **HTML, PDF, και MS Word** αρχείων. Για περισσότερες πληροφορίες για τη χρήση του R Markdown δείτε <http://rmarkdown.rstudio.com>.

<br><br>

#### Το πρώτο παράδειγμα αφορά την εκτίμηση ενός Weka ταξινομητή

##### Η ανάγνωση των αρχείων γίνεται μέσω της read.arff 
```{r , echo=TRUE, warning=FALSE}
require(RWeka)

## Χρήσητου dataset weather.nominal 
w <- read.arff(system.file("arff","weather.nominal.arff",
                package = "RWeka"))

# Περίληψη και πληροφόρηση των περιεχομένων του weather.nominal
summary(w)

## Δημιουργία ενός δένδρου απόφασης j48
m <- J48( play~., data = w )

```
<br>

##### Χρήσιμες πληροφορίες για το δένδρο απόφασης και εκτίμηση του ταξινομητή μέσω 10-cross validation 
```{r}
m

## Χρήση 10-cross validation με συγκεκριμένο πίνακα κόστους.
e <- evaluate_Weka_classifier(m, cost = matrix(c(0,2,1,0), ncol = 2),
					                  	numFolds = 10, complexity = TRUE,
				                  		seed = 123, class = TRUE)

# Οπτικοποίηση πληροφοριών
e

summary(e)

e$details

```
<br>

##### Για την οπτικοποίηση της κατανομής οποιασδήποτε μεταβλητής  σε σχέση με οποιαδήποτε άλλη μεταβλητή του dataset, εφαρμόζουμε ένα στοιβαγμένο διάγραμμα με μπάρες

```{r, echo=TRUE}
require(ggplot2)

# windy vs play
ggplot(w, aes( x = windy, fill = play )) + geom_bar(position = "dodge")

# temperature vs humidity
ggplot(w, aes( x = temperature , fill = humidity )) + geom_bar(position = "dodge")
```
<br><br>

#### Το δεύτερο παράδειγμα αφορά την εξαγωγή κανόνων συσχέτισης για το σύνολο δεδομένων contact-lenses 
```{r, echo=TRUE}

x <- read.arff(system.file("arff", "contact-lenses.arff",
                package = "RWeka"))

## Κλήση του Apriori αλγορίθμου με τις τυπικές παράμετρους.
Apriori(x)

## Επιλογή για επιστροφή των καλύτερων 20 κανόνων ως προς το δείκτη εμπιστοσύνης.
Apriori(x, Weka_control(N = 20))

```
<br><br>

#### Το επόμενο παράδειγμα αφορά την εκτίμηση του δείκτη Gain για τη διπασπαση του δένδρου
```{r, echo=TRUE}

# Πληροφόρηση για τις κατηγορίες του συνόλου δεδομένων iris
summary(iris)

# Υπολογισμός του Gain για κάθε για την κλάση πρόβλεψης του συνόλου δεδομένων (Species)
InfoGainAttributeEval(Species ~ . , data = iris)


```

